最高法院刑事判決　　　　　　　　　　　　　　　　八十八年度台上字第一二四號
　　上　訴　人　甲○○
　　　　　　　　乙○○
右上訴人等因違反麻醉藥品管理條例案件，不服台灣高等法院中華民國八十七年八月
二十五日、十月二十日第二審判決（八十七年度上訴字第二四八七號，起訴案號：台
灣新竹地方法院檢察署八十五年度偵字第四五二一、四七四七、五四七四號），提起
上訴，本院判決如左：
    主  文
上訴駁回。
    理  由
按刑事訴訟法第三百七十七條規定：上訴於第三審法院，非以判決違背法令為理由，
不得為之，是提起第三審上訴，應以原判決違背法令為理由，係屬法定要件，如果上
訴理由狀並未依據卷內訴訟資料具體指摘原判決不適用何種法則或如何適用不當，或
所指摘原判決違法情事顯與法律規定得為第三審上訴理由之違法情形不相適合時，均
應認其上訴為違背法律上之程式，予以駁回。本件上訴人甲○○上訴意旨略稱：(一)上
訴人係林怡吟之前任男友，林怡吟準備以新台幣（下同）十萬元購買安非他命時，上
訴人即向乙○○查詢，得知十萬元可購得五兩，上訴人據實告知林怡吟，並未加價牟
利，且林怡吟係配合警方而設下陷阱，並非有購買之意。(二)上訴人基於舊情而包了○
‧四公克之安非他命與林怡吟，並非供驗貨之用。(三)鄭錦陽係林怡吟之男友，上訴人
不知其住處，絕無可能到其住處交貨，又鄭錦陽與林怡吟供述前後不符，目的在陷害
上訴人。上訴人乙○○上訴意旨略稱：(一)證人鄭錦陽、林怡吟均係經警方安排而引誘
甲○○犯罪；上訴人於第一審於法官訊問上訴人：「檢察官給你起訴三次販賣安非他
命，有沒有﹖」時，上訴人答稱：「有」，上訴人之真意係認檢察官有對上訴人起訴
三次販賣安非他命之事實，而非承認有三次販賣安非他命，第一審竟就此有語病之回
答而論處上訴人罪刑，第二審復未求證，顯然違背法令。(二)原審未依上訴人之請求，
命證人桂念南與上訴人對質，其判決當然違法。經查原判決綜合卷內訴訟資料，撤銷
第一審關於此部分之判決，改判論處上訴人等共同連續非法販賣化學合成麻醉藥品罪
刑，已詳其所憑之證據及認定之理由，並說明上訴人等否認犯罪所持諸項辯解，係
推卸刑責之詞，俱無足採，又證人鄭錦陽、林怡吟為配合警方查緝毒品而與上訴人甲
○○聯絡買賣安非他命，鄭錦陽係先與上訴人甲○○聯絡買賣安非他命事宜後，因為
警查獲，乃再配合警方與上訴人約定交貨地點，因而查獲上訴人等乙節，業據證人鄭
錦陽及參與本件查緝犯罪之警員周義煉供述綦詳，另參以證人二人所表示欲購買之安
非他命分別為三十二萬元及十萬元，數量甚鉅，異於一般吸食者所購買之份量，而上
訴人甲○○於接獲證人表示欲向之購買數量如此多之安非他命之電話時，隨即表示價
格多少及貨源有無問題要去問伊朋友等語，絲亳未見有錯愕之情及推辭，並於當日或
隔日之短時間內即回覆稱有貨可供出售等情，此觀諸前開證人之證詞及上訴人於警訊
、偵訊中自白甚明，堪信其等原本即有從事販賣安非他命之故意，非因受證人之引誘
而臨時起意販賣，與一般單純吸食者僅持有少量安非他命，原無販賣之意，因他人（
警方）之教唆始起意販賣之情形有間。從形式上觀察，原判決並無違背法令情形。復
按審判期日之訴訟程序，專以審判筆錄為證；經查第一審於民國八十六年十一月十九
日訊問上訴人乙○○：「有無販賣麻藥﹖」，上訴人答稱：「有三次」，此有第一審
筆錄可稽，自堪認為真實，上訴人乙○○上訴意旨指稱該問答有語病，不得採作判決
基礎云云，尚屬誤解，況不論上訴人乙○○該答覆之真意如何，除去該項證據，仍應
為同一事實之認定，於判決結果顯無影響；再按證人應否與被告對質，原屬事實審法
院得本於職權為自由裁量之事項，非屬刑事訴訟法第三百七十九條第十款所謂應於審
判期日調查之證據事項，上訴人乙○○上訴意旨指摘原審未命證人桂念南到庭與其對
質，為違背法令云云，亦屬誤解。上訴人等上訴意旨對原審採證認事之職權行使及已
於判決理由內說明之事項，重為事實上之爭執，不涉及原判決違背法令之問題，核與
前揭得為第三審上訴理由之法定要件不相適合，應認上訴人等之上訴為違背法律上之
程式，俱予駁回。
據上論結，應依刑事訴訟法第三百九十五條前段，判決如主文。
中      華      民      國    八十八    年      一      月     十四     日
                              最高法院刑事第十庭
                                  審判長法官  曾  有  田
                                        法官  林  永  茂
                                        法官  陳  宗  鎮
                                        法官  劉  介  民
                                        法官  魏  新  和
      右正本證明與原本無異
                                              書  記  官
中      華      民      國    八十八    年      一      月     十九     日
